臺灣苗栗地方法院刑事附帶民事訴訟判決
111年度附民字第78號
原      告  李文博  
被      告  簡宜卉  
            吳帆    
            鄧翊瑄  
上列被告因本院111年度金訴字第49、65號違反洗錢防制法等案
件，經原告提起附帶民事訴訟請求損害賠償，本院判決如下：
    主  文
原告之訴及假執行之聲請均駁回。
    事  實
一、原告方面：原告訴之聲明及主張均詳如刑事附帶民事訴訟起
    訴狀所載（如附件）。
二、被告方面：被告未為任何聲明或陳述，亦未提出任何書狀。
    理  由
一、按因犯罪而受損害之人，於刑事訴訟程序得附帶提起民事訴
    訟，對於被告及依民法負賠償責任之人，請求回復其損害；
    法院認為原告之訴不合法或無理由者，應以判決駁回之，刑
    事訴訟法第487條第1項、第502條第1項分別定有明文。次按
    刑事訴訟法第487條第1項所定附帶民事訴訟之對象，除刑事
    被告外，固兼及依民法負賠償責任之人。惟該條項所稱之「
    依民法負賠償責任之人」，係指該刑事案件中依民法規定應
    負賠償責任之人而言。故附帶民事訴訟之原告所主張之共同
    加害人，必以在刑事訴訟程序中經認定係共同侵權行為之人
    ，始得謂為依民法負賠償責任之人，否則對之提起是項附帶
    民事訴訟，即難謂為合法（最高法院88年度台附字第23號、
    104年度台附字第10號判決意旨參照，同院87年度台抗字第2
    78號、96年度台上字第978號、97年度台抗字第767號、99年
    度台抗字第480號民事裁定意旨參照）。
二、復按提起附帶民事訴訟，應提出訴狀於法院為之；前項訴狀
    ，準用民事訴訟法之規定；訴狀及各當事人準備訴訟之書狀
    ，應按他造人數提出繕本，由法院送達於他造，刑事訴訟法
    第492條、第493條分別定有明文。又起訴，應以訴狀表明當
    事人及法定代理人，提出於法院為之；當事人書狀，除別有
    規定外，應記載當事人姓名及住所或居所；原告之訴，起訴
    不合程式或不備其他要件者，法院應以裁定駁回之。但其情
    形可以補正者，審判長應定期間先命補正，民事訴訟法第24
    4條第1項第1款、第116條第1項第1款、第249條第1項第6款
    分別亦有明定。
三、經查：
　㈠本件附帶民事訴訟法所依附之刑事訴訟程序，即被告涂宇宸
    被訴違反洗錢防制法等案件，業經本院合議庭以111年度金
    訴字第49、65號判決在案，原告主張因被告簡宜卉、吳帆、
    鄧翊瑄、林雨潼共同詐欺取財行為而受有損害部分，被告簡
    宜卉、吳帆、鄧翊瑄均未經檢察官起訴，並非刑事訴訟之被
    告，且經本院審理結果，亦未認定被告簡宜卉、吳帆、鄧翊
    瑄與刑事被告涂宇宸有共犯關係而為共同侵權行為人。上開
    刑事訴訟程序中既未認定被告簡宜卉、吳帆、鄧翊瑄對原告
    有共同侵權行為，則被告簡宜卉、吳帆、鄧翊瑄並非刑事被
    告或依民法負賠償責任之人，是揆諸前揭說明，原告對於被
    告簡宜卉、吳帆、鄧翊瑄提起本件刑事附帶民事訴訟，自非
    合法，應予駁回。又原告請求既經駁回，其假執行之聲請即
    失所附麗，應併予駁回。
　㈡本件原告提起刑事附帶民事訴訟，刑事附帶民事訴訟起訴狀
    並未記載被告簡宜卉、吳帆、鄧翊瑄、林雨潼之住所或居所
    ，復未按被告人數提出繕本，揆諸上開說明，應認起訴不合
    法定程式，經本院於民國111年6月6日命原告應於送達後7日
    內，補正被告簡宜卉、吳帆、鄧翊瑄、林雨潼之住所或居所
    等資料，並已於111年6月8日送達原告，有上開函文、送達
    證書等件存卷可憑，然原告固以111年6月24日書狀補陳足資
    特定被告簡宜卉、吳帆、鄧翊瑄之相關資料，並經本院函詢
    新北市政府警察局新莊分局後，補正被告簡宜卉、吳帆、鄧
    翊瑄之住所等，惟關於被告林雨潼部分逾期仍未補正前揭事
    項，有上開書狀暨其附件、新北市政府警察局新莊分局111
    年7月5日新北警莊刑字第1114055165號函等件附卷可查。是
    揆諸前揭說明，本件原告對於被告林雨潼提起刑事附帶民事
    訴訟部分起訴不合程式，經法院定期間先命補正後，逾期仍
    未補正，於法顯有不合，應予駁回。而原告請求既經駁回，
    其假執行之聲請即失所附麗，應併予駁回。
四、依刑事訴訟法第502條第1項，判決如主文。
中　　華　　民　　國　　111 　年　　10　　月　　4 　　日
　　　　　　　　　刑事第一庭　審判長法　官　陳茂榮
　　　　　　　　　　　　　　　　　　法　官　柳章峰
　　　　　　　　　　　　　　　　　　法　官　高御庭
以上正本證明與原本無異。
對本判決如不服，非對刑事訴訟之判決有上訴時，不得上訴，並
應於本判決送達後20日內，向本院提出上訴狀（應附繕本）。
中　　華　　民　　國　　111 　年　　10　　月　　4 　　日
　　　　　　　　　　　　　　　　　　書記官　葉靜瑜